# 合并报表编制问题

提问人：wx_64acbdd6843c 时间：2023-10-26 20:10:50
陈版及众神：
A公司有两家子公司甲、乙，甲乙分别持有B公司65%、35%的股权。甲按成本法核算，编制合并报表时按照65%比例抵消，乙按照权益法确认35%的权益。在A编制合并报表时需要冲回甲合并报表中按照65%比例抵消的部分后再按照100%的比例抵消吗？甲乙是A的全资子公司和甲乙是A的控股子公司时分别如何处理？

回答人：chenyiwei
B公司只有甲、乙两个股东，没有外部少数股东，因此视同全资子公司。如果甲、乙不是A的全资子公司，则甲、乙的少数股东可通过甲、乙间接享有B公司的部分收益，但不能因此认为不是全资子公司，因为外部权益是在甲、乙层面（而不是B公司层面）分出的。
如果先编制甲的合并报表，再在A公司层面将甲合并报表中的少数股东权益与乙的长期股权投资相抵销，这样的操作并不需要其他特殊处理。因为乙对B采用权益法核算时，乙的净利润中已包含了其在B的净利润中所享有的份额。